【裁判字號】    89,交上易,66
【裁判日期】    890412
【裁判案由】    過失傷害
【裁判全文】
台灣高等法院刑事判決                            八十九年度交上易字第六六號
    上  訴  人
    即  被  告  乙○○
右上訴人因過失傷害案件，不服台灣台北地方法院八十八年度交易字第四八一號，中
華民國八十八年十二月二十七日第一審判決（起訴案號：台灣台北地方法院檢察署八
十八年度偵字第一二五四二號），提起上訴，本院判決如左：
        主  文
原判決撤銷。
乙○○從事業務之人，因業務上之過失傷害人，累犯，處有期徒刑肆月，如易科罰金
，以參佰元折算壹日。
        事  實
一、乙○○（原名陳榮芳）曾於民國（下同）七十八年間犯偽造有價證券罪，經最高
    法院判處有期徒刑三年六月，嗣減為有期徒刑一年九月，於八十年四月二十八日
    縮刑期滿執行完畢，復於八十二年六月間犯業務過失致死罪，經臺灣高等法院花
    蓮分院判處有期徒刑有期徒刑八月，於八十四年六月七日執行完畢。
二、乙○○係營業小客車司機，為從事駕駛業務之人，於八十八年三月十六日凌晨三
    時四十五分許，駕駛車號B9-500號營業小客車（未搭載乘客），沿臺北市○○路
    ○段由西往東方向行駛，途經松山火車站前，應注意車前狀況，並隨時採取必要
    之安全措施，且依當時情形，復無不能注意情事，竟疏未注意貿然前駛，適行人
    甲○○○在該處三十公尺範圍內設有行人穿越道之路段，不依規定行走行人穿越
    道，而擅自進入快車道穿越八德路，致遭乙○○撞及倒地，受有左肱骨骨折、左
    踝腓骨骨折及恥骨骨折等傷害。乙○○於肇事後，犯罪未被發覺前，向到場處理
    事故之員警自首犯行接受裁判。
二、案經甲○○○訴請臺灣臺北地方法院檢察署檢察官偵查起訴。
        理  由
一、右揭事實，業據被告坦承不諱，核與被害人甲○○○指訴之情節相符，並有道路
    交通事故調查報告表、交通事故談話紀錄表及載明被害人受有上開傷情之臺北市
    立忠孝醫院驗傷診斷書等件在卷可稽，應堪置信。至被告於原審時固供稱本件車
    禍當時因光線很暗，沒有路燈，且係被害人闖紅燈，致遭伊撞上云云，惟依卷附
    道路交通事故調查報告表觀之，被害人僅係未依規定行走行人穿越道，與是否闖
    紅燈無涉，且當時即令光線很暗，沒有路燈，亦難解免被告過失行為之成立，被
    告執此爭辯，尚無足取。
二、按汽車行駛時，駕駛人應注意車前狀況，並隨時採取必要之安全措施，道路交通
    安全規則第九十四條第三項分別定有明文。被告駕車行經前開地點，應注意上述
    規定，且依當時情形，並無不能注意情事，竟疏未注意車前狀況，採取必要之安
    全措施，以致肇事，造成被害人受傷，對於本件車禍之發生，自有過失。雖被害
    人未依規定，在距離行人穿越道未逾卅公尺處，由南往北方向擅自進入快車道穿
    越八德路，有違道路交通安全規則第一三四條第一款：「設有行人穿越道者，不
    得在其三十公尺範圍內穿越道路」之規定，對於本件結果之發生亦與有過失，惟
    行為人之過失，與被害人自己之過失，併合而為危害發生之原因時，仍不能阻卻
    行為人過失之責任。又被告之過失行為與被害人之傷害結果間，具有相當因果關
    係。本件事證明確，被告犯行洵堪認定。
三、被告係營業小客車司機，為從事駕駛業務之人，業據其自陳在卷，是核其駕車肇
    事，致被害人受傷，所為係犯刑法第二百八十四條第二項前段業務過失傷害罪。
    被告於肇事後，在未為任何有偵查犯罪職權之公務員發覺前，向到場處理事故員
    警自首犯行，有臺北市政府警察局交通警察大隊八十八年十月廿五日北市警交大
    四字第八八六五一一○九○○號函附報案自首調查報告表一件在卷可稽，已符合
    刑法第六十二條前段自首之規定，應依法減輕其刑。查被告係汽車駕駛人，在快
    車道依規定駕車行駛，被害人係行人，未依道路交通安全規則第一三四條第一款
    在設有行人穿越道三十公尺範圍內不得穿越道路之規定，擅自進入快車道，致遭
    被告駕車撞傷，是雖被告依法應負刑事責任，仍應依道路交通管理處罰條例第八
    十六條第二項規定，減輕其刑並遞減之。末查被告曾於七十八年間犯偽造有價證
    券罪，經最高法院判處有期徒刑三年六月，嗣減為有期徒刑一年九月，於八十年
    四月二十八日縮刑期滿執行完畢，復於八十二年六月間犯業務過失致死罪，經臺
    灣高等法院花蓮分院判處有期徒刑有期徒刑八月，於八十四年六月七日執行完畢
    ，有臺灣高等法院檢察署刑案紀錄簡覆表一件在卷可稽，於五年以內再犯有期徒
    刑以上之罪，為累犯，應依法加重其刑，並先加後減之。
四、原審據以論罪科刑，固非無見。惟查：被告於犯罪後已與被害人達成和解，賠償
    新台幣十萬元，並同意保險給付由被害人領取，有和解書一紙在卷為憑，乃原判
    決以被告迄未與被害人達成民事上和解，賠償其損害為由，量處被告有期徒刑七
    月，殊嫌過重。被告上訴意旨，執此指摘原判決量刑過重，為有理由，自應予撤
    銷改判。爰審酌被告之素行、所生危害、過失程度、所生危害、被害人與有過失
    以及被告已經由保險公司賠償被害人上開損害等一切情狀，量處有期徒刑四月，
    並諭知易科罰金之折算標準。
據上論斷，應依刑事訴訟法第三百六十九條第一項前段、第三百六十四條、第二百九
十九條第一項前段、刑法第二百八十四條第二項前段、第六十二條前段、第四十七條
、第四十一條、道路交通管理處罰條例第八十六條第二項、罰金罰鍰提高標準條例第
一條前段、第二條，判決如主文。
本案經檢察官郭文東到庭執行職務。
中    華    民    國    八十九    年       四       月       十二       日
                            台灣高等法院刑事第六庭
                                審判長法  官  陳  春  秋
                                      法  官  王  麗  莉
                                      法  官  高  明  哲
右正本證明與原本無異。
不得上訴。
                                      書記官  李  垂  福
中    華    民    國    八十九    年       四      月       十八       日
附錄：本案論罪科刑法條全文
刑法第二百八十四條
因過失傷害人者，處六月以下有期徒刑、拘役或五百元以下罰金。致重傷者，處一年
以下有期徒刑、拘役或五百元下罰金。
從事業務之人，因業務之過失傷害人者，處一年以下有期徒刑、拘役或一千元以下罰
金。致重傷者，處三年以下有期徒刑、拘役或二千元以下罰金。


司法院資訊處製作；財團法人民間司法改革基金會備份。
